Config:
  hfst:
    Gen: ../../../src/generator-gt-norm.hfst
    Morph: ../../../src/analyser-gt-norm.hfst
  xerox:
    Gen: ../../../src/generator-gt-norm.xfst
    Morph: ../../../src/analyser-gt-norm.xfst
    App: lookup

Tests:

# todo:
# Proofread the gold standard (below)
# Then: run analyser, then correct. 


  Noun - pöčöi: # Noun 'fox / kettu' - full paradigm
     pöčöi+N+Sg+Nom: pöčöi
     pöčöi+N+Sg+Gen: pöčöin
     pöčöi+N+Sg+Acc: [pöčöi, pöčöin]
     pöčöi+N+Sg+Par: pöčöidu
     pöčöi+N+Sg+Tra: pöčöikse
     pöčöi+N+Sg+Abe: [pöčöitä, pöčöittäh]
     pöčöi+N+Sg+Com: pöčöinke
     pöčöi+N+Sg+Ine: pöčöis
     pöčöi+N+Sg+Ela: [pöčöispäi, pöčöis]
     pöčöi+N+Sg+Ill: pöčöih
     pöčöi+N+Sg+Ade: pöčöil
     pöčöi+N+Sg+Abl: [pöčöilpäi, pöčöil]
     pöčöi+N+Sg+All: pöčöile
     pöčöi+N+Sg+Ess: pöčöinny
     pöčöi+N+Sg+Ter: pöčöissah
     pöčöi+N+Sg+Apr: pöčöillyö
     pöčöi+N+Pl+Nom: pöčöit
     pöčöi+N+Pl+Gen: pöčölöin
     pöčöi+N+Pl+Acc: pöčöit
     pöčöi+N+Pl+Par: pöčölöi
     pöčöi+N+Pl+Tra: pöčölöikse
     pöčöi+N+Pl+Abe: [pöčölöitä, pöčölöittäh]
     pöčöi+N+Pl+Com: pöčölöinke
     pöčöi+N+Pl+Ine: pöčölöis
     pöčöi+N+Pl+Ela: [pöčölöispäi, pöčölöis]
     pöčöi+N+Pl+Ill: pöčölöih
     pöčöi+N+Pl+Ade: pöčölöil
     pöčöi+N+Pl+Abl: [pöčölöilpäi, pöčölöil]
     pöčöi+N+Pl+All: pöčölöile
     pöčöi+N+Pl+Ess: pöčölöinny
     pöčöi+N+Pl+Ins: pöčölöin
     pöčöi+N+Pl+Apr: pöčölöillyö
     pöčöi+N+Sg+Nom+Clt/gi: pöčöigi
     pöčöi+N+Sg+Gen+Clt/gi: pöčöingi
     pöčöi+N+Sg+Acc+Clt/gi: [pöčöigi, pöčöingi]
     pöčöi+N+Sg+Par+Clt/gi: pöčöidugi
     pöčöi+N+Sg+Tra+Clt/gi: pöčöiksegi
     pöčöi+N+Sg+Abe+Clt/gi: [pöčöitägi, pöčöittähgi]
     pöčöi+N+Sg+Com+Clt/gi: pöčöinkegi
     pöčöi+N+Sg+Ine+Clt/gi: pöčöisgi
     pöčöi+N+Sg+Ela+Clt/gi: [pöčöispäigi, pöčöisgi]
     pöčöi+N+Sg+Ill+Clt/gi: pöčöihgi
     pöčöi+N+Sg+Ade+Clt/gi: pöčöilgi
     pöčöi+N+Sg+Abl+Clt/gi: [pöčöilpäigi, pöčöilgi]
     pöčöi+N+Sg+All+Clt/gi: pöčöilegi
     pöčöi+N+Sg+Ess+Clt/gi: pöčöinnygi
     pöčöi+N+Sg+Ter+Clt/gi: pöčöissahgi
     pöčöi+N+Sg+Apr+Clt/gi: pöčöillyögi
     pöčöi+N+Pl+Nom+Clt/gi: pöčöitgi
     pöčöi+N+Pl+Gen+Clt/gi: pöčölöingi
     pöčöi+N+Pl+Acc+Clt/gi: pöčöitgi
     pöčöi+N+Pl+Par+Clt/gi: pöčölöigi
     pöčöi+N+Pl+Tra+Clt/gi: pöčölöiksegi
     pöčöi+N+Pl+Abe+Clt/gi: [pöčölöitägi, pöčölöittähgi]
     pöčöi+N+Pl+Com+Clt/gi: pöčölöinkegi
     pöčöi+N+Pl+Ine+Clt/gi: pöčölöisgi
     pöčöi+N+Pl+Ela+Clt/gi: [pöčölöispäigi, pöčölöisgi]
     pöčöi+N+Pl+Ill+Clt/gi: pöčölöihgi
     pöčöi+N+Pl+Ade+Clt/gi: pöčölöilgi
     pöčöi+N+Pl+Abl+Clt/gi: [pöčölöilpäigi, pöčölöilgi]
     pöčöi+N+Pl+All+Clt/gi: pöčölöilegi
     pöčöi+N+Pl+Ess+Clt/gi: pöčölöinnygi
     pöčöi+N+Pl+Ins+Clt/gi: pöčölöingi
     pöčöi+N+Pl+Apr+Clt/gi: pöčölöillyögi
